

Ernesto Ulises Rodríguez Barrios

DESARROLLADOR WEB

Perfil profesional

Desarrollador Web con 6 años de experiencia, me especializo en crear soluciones digitales innovadoras. Tengo habilidades sólidas en lenguajes como HTML, CSS, JavaScript y PHP. Me gusta mantenerme al día con las últimas tecnologías y trabajar en entornos colaborativos para ofrecer productos de alta calidad que cumplan con los requisitos del cliente. Siempre estoy buscando nuevos desafíos y oportunidades para seguir creciendo profesionalmente

Experiencia laboral

Desarrollador Full Stack, Binnacle App, Monterrey, Nuevo León

MARZO 2021

 Simplificar la forma de auditar el nivel de ejecución, cumplimiento de procesos y tareas de seguimiento, a través de dispositivos móviles, generando información oportuna y en tiempo real, para mejorar la toma de decisiones.

Consultor - Desarrollador Full-Stack, Minds Innovación, Xalapa, Veracruz

ENERO 2022 - DICIEMBRE 2023

- Crear la infraestructura del sitio web.
- Establecer las conexiones entre las bases de datos de las operaciones que se realizan en el área del frontend.
- Colaborar con el desarrollador frontend para realizar la transferencia de datos de manera eficaz.
- Gestión de Interfaz de usuario en el sitio web.
- Aplicación de mejora de usabilidad en la plataforma.
- Mejora del flujo de actividades para agilizar tiempos de uso.

Desarrollador Full Stack, BOLSA ROSA, Monterrey, Nuevo León

AGOSTO 2020 - MARZO 2021

- Desarrollar y mantener aplicaciones de Software reaccionando de una manera ágil ante las necesidades del equipo Comercial así como también al mercado de soluciones para la Flexibilidad Laboral.
- Brindar ayuda y soporte en temas relacionados con Tecnología a todas las unidades de negocio del Grupo Bolsa Rosa esto incluye gestión de proveedores de servicios, atención de fallas, investigaciones, entre otros.
- Desarrollo de landings pages para las campañas de marketing o publicidad en línea del producto.

Desarrollador Web SSr, Minds Innovación, Misantla, Veracruz

SEPTIEMBRE 2019 - JUNIO 2020

- Desarrollo y maquetación de base de datos en MySQL workbench
- Desarrollo de sitios web responsivos en Bootstrap y Materialize
- Desarrollo de aplicaciones web con Laravel 6
- Implementacion de sistemas de autenticación en Laravel 6
- Funciones de Backend y Frontend
- Análisis y depuración de código con html, javascript, css

Datos personales

Xalapa, Veracruz México

2284073225

ulisesrodriguezbar@gmail.com

NACIONALIDAD

Mexicana

Links

<u>LinkedIn - Ulises Rodríguez</u> <u>Github - UlisesMercer9</u>

Competencias

HTML5

CSS3

JavaScript

Git

Bootstrap

Tailwindcss

MySQL

SQL Server

Api Rest

Laravel Framework

Vue Js

Node.js

Java

Python

Postman

Quasar Framework

Principios SOLID

Go(Golang)

Ingeniero en Sistemas Computacionales, Farmacia Veterinaria "El Bramadero", Misantla, Veracruz

MARZO 2019 - DICIEMBRE 2019

- Dar soporte y mantenimiento técnico a los equipos de computo.
- Dar soporte y mantenimiento técnico a equipo de seguirdad.
- Diseño Web con HTML, CSS3, Bootstrap, JQuery.
- Diseño de publicidad en Photoshop
- Uso de paquetería Office
- Elaboración de reportes técnicos con Excel
- Elaboración de Oficios en Word

Programador Web Jr, Instituto Tecnológico Superior de Misantla, Misantla, Veracruz

JUNIO 2016 - JULIO 2017

- Maquetación de la aplicación web
- Diseño de base de datos con diagramas UML
- Diseño y programación del Backend con Materialize
- Programación Frontend en Laravel 5.2
- Implementación de un sistema de autenticación de usuarios con Laravel 5.2
- Implementación de gráficas estadísticas en la web con Highcharts js
- Depuración de errores

Formación

Maestro en Sistemas Computacionales, Instituto Tecnológico Superior de Misantla, Misantla, Veracruz

AGOSTO 2017 - JULIO 2019

Ingeniero en Tecnologías de Información y Comunicación, Instituto Tecnológico Superior de Misantla , Misantla, Veracruz

AGOSTO 2012 - FEBRERO 2017

Cursos

UX: Máster en Diseño web y Experiencia de Usuario, Udemy

FEBRERO 2021

Tailwind CSS - Fundamentos desde 0, Udemy

FEBRERO 2021

Master Laravel with Vue.js Fullstack Development, Udemy

FEBRERO 2021 - MARZO 2021

Vue js 3 [Actualizado] ¡De 0 a Experto! + Firebase + MEVN, Udemy

OCTUBRE 2021

Crea una red social tipo Instagram con Laravel, Vue y Pusher, Udemy

JULIO 2021

[2021] Scrum Master Certificación, Udemy

ENERO 2022

Principios SOLID y Clean Code. Escribe código de calidad., Udemy

NOVIEMBRE 2023

Curso de Go - Como programar y crear APIs RESTful con Golang, Udemy

ENERO 2024

Proyectos

Life Beyond Work Platform

AGOSTO 2020 - MARZO 2021

https://my.lifebeyondwork.com

Life Beyond Work landing page

FEBRERO 2021 - FEBRERO 2021

https://life-beyondwork.com/

Bolsa de trabajo Bolsa Rosa landing page

OCTUBRE 2020 - NOVIEMBRE 2020

https://bolsarosa.com/ads/landing_bolsatrabajobr/

Head hunter landing page

OCTUBRE 2020 - NOVIEMBRE 2020

https://bolsarosa.com/ads/landing_headhunter/

Enkorto

AGOSTO 2019 - OCTUBRE 2019

http://enkorto.net/